# 安全生产费用提取和使用管理办法

提问人：yanggh770915 时间：2023-05-18 16:18:10
请教版主：
企业为一般的酯化工生产企业，主要原料为地沟油（非危险品），在酯化反应中用到少量的氢氧化钾、甲醇等危险品，产品亦非危险品。
按照财政部、应急部 2022 年 11 月发布的《企业安全生产费用提取和使用管理办法》，危险品直接生产和聚积保存的活动（不含销售和使用）应计提安全生产费用。
问题是：
1 、如何理解“不含销售和使用”
2 、针对生产中使用少量危险品辅料，是否需要计提安全生产费用

回答人：chenyiwei
从规定的字面意思来看，虽然只是在生产过程中用到少量危险品，原材料和产成品都不是危险品，但根据该规定，是需要计提安全生产费的。
如果在保证安全生产基本要求达标的前提下，实际发生的安全生产费用列支范围内相关支出确实明显低于每年的计提数，导致月越来越大，难以消化的，则可以考虑根据该办法第五十条规定：“企业安全生产费用月初结余达到上一年应计提金额三倍及以上的，自当月开始暂停提取企业安全生产费用，直至企业安全生产费用结余低于上一年应计提金额三倍时恢复提取”。但同时也需要注意，根据该办法第五十一条，“企业当年实际使用的安全生产费用不足年度应计提金额60%的，除按规定进行信息披露外，还应当于下一年度 4 月底前，按照属地监管权限向县级以上人民政府负有安全生产监督管理职责的部门提交经企业董事会、股东会等机构审议的书面说明。”